【裁判字號】    89,訴,194
【裁判日期】    890428
【裁判案由】    違反毒品危害防制條例
【裁判全文】
臺灣基隆地方法院刑事判決                          八十九年度訴字第一九四號
    公  訴  人  臺灣基隆地方法院檢察署檢察官
    被      告  甲○○
右列被告因違反毒品危害防制條例案件，經檢察官提起公訴（八十九年度毒偵字第六
一號），本院判決如左：
    主      文
甲○○連續施用第一級毒品，累犯，處有期徒刑拾月。
扣案之毒品海洛因壹包（淨重零點壹伍公克）、安非他命壹包（毛重壹點伍公克）均
沒收銷燬之，注射針筒貳支、吸食器壹組均沒收。
    事      實
一、甲○○曾因違反麻醉藥品管理條例等案件，經本院分別判處有期徒刑五月、七月
    確定，合併應執行有期徒刑九月，接續執行後，於民國（下同）八十四年二月二
    日執行完畢。又曾因二次施用毒品案件，經台灣基隆地方法院檢察署檢察官聲請
    本院裁定送觀察、勒戒後，均認無繼續施用毒品傾向，分別經台灣基隆地方法院
    檢察署檢察官於八十七年七月二十四日以八十七年度偵字第二六五八號及於八十
    八年八月三十一日以八十八年度偵字第四三二三號、第四七○二號、八十八年度
    毒偵字第二○五號為不起訴處分確定。復於八十八年十月六日二十一時十五分許
    採尿前四日內某時，在不詳地點，施用第二級毒品安非他命，經本院於八十九年
    一月十日以八十九年度基簡字第三○號判處有期徒刑六月，於八十九年三月一日
    確定。猶不思悔改，另基於施用第一級毒品海洛因之概括犯意，自八十八年九月
    間起至八十九年三月二十八日止，在其位於基隆市○○區○○街七三巷六四弄八
    之三號住處及基隆市○○○路租賃處等地，以將海洛因摻入香煙吸用或放入注射
    針筒內加水再予施打等方式，施用第一級毒品海洛因多次，約每日施用一次。嗣
    於八十八年十二月二十四日十四時許，為警於基隆市○○街七十三巷六十四弄八
    之三號查獲，並扣得其所有供施用毒品用之海洛因一包（淨重○．一五公克）、
    注射針筒二支及安非他命一包（毛重一．五公克）、吸食器一組（施用第二級毒
    品安非他命部分為前案效力所及，業經檢察官以八十九年度毒偵字第六一號為不
    起訴處分）。
二、案經基隆市警察局第二分局報請台灣基隆地方法院檢察署檢察官偵查起訴。
    理      由
一、右揭事實，業據被告甲○○坦承不諱，復扣得海洛因一包（淨重○．一五公克）
    、注射針筒二支及安非他命一包（毛重一．五公克）、吸食器一組等在案可稽佐
    證，且所採集之尿液經檢驗結果，亦均呈嗎啡（即海洛因於人體代謝後水解之狀
    態）及甲基安非他命之陽性反應，有基隆市衛生局檢驗成績書一紙附卷可稽。又
    被告曾因二次施用毒品案件，經台灣基隆地方法院檢察署檢察官聲請本院裁定送
    觀察、勒戒後，均認無繼續施用毒品傾向，分別經台灣基隆地方法院檢察署檢察
    官於八十七年七月二十四日以八十七年度偵字第二六五八號及於八十八年八月三
    十一日以八十八年度偵字第四三二三號、第四七○二號、八十八年度毒偵字第二
    ○五號為不起訴處分確定；復於八十八年十月六日二十一時十五分許採尿前四日
    內某時，在不詳地點，施用第二級毒品安非他命，經本院於八十九年一月十日以
    八十九年度基簡字第三○號判處有期徒刑六月，於八十九年三月一日確定，有台
    灣基隆地方法院檢察署上開不起訴處分書暨本院刑事簡易判決各一份在卷可按。
    其於五年內再犯毒品危害防制條例第十條第一項之施用第一級毒品罪（被告施用
    第二級毒品安非他命部分為前案效力所及，業經檢察官為不起訴處分），係屬三
    犯毒品危害防制條例第十條第一項之罪，揆諸前揭說明，本件事證業已明確，被
    告犯行洵堪認定。
二、核被告所為，係犯毒品危害防制條例第十條第一項之罪。被告前後多次施用海洛
    因之犯行，時間緊接，構成要件相同，顯係基於概括犯意為之，為連續犯，應依
    刑法第五十六條之規定論以一罪，並加重其刑。其於施用前後持有海洛因之低度
    行為，應為施用之高度行為所吸收，不另論罪。又被告自八十八年九月間起至八
    十八年十二月二十三日十四時許前四十八小時止暨自八十八年十二月二十五日起
    至八十九年三月二十八日止之施用第一級毒品犯行，雖未據起訴，惟此部分因與
    已起訴且經認定有罪部分，有裁判上一罪之連續犯關係，依審判不可分原則，本
    院自應併予審理，附此敘明。查被告前因違反麻醉藥品管理條例等案件，經本院
    分別判處有期徒刑五月、七月確定，合併應執行有期徒刑九月，接續執行後，於
    八十四年二月二日執行完畢，此有台灣基隆地方法院檢察署刑案資料查註紀錄表
    在卷可按，其於有期徒刑執行完畢後，五年內再犯有期徒刑以上之本罪，為累犯
    ，應依法遞加重其刑。爰審酌被告犯罪之動機、吸食頻率、曾有施用毒品前科仍
    不知悔改，所生危害及犯罪後坦承犯行等一切情狀，量處如主文所示之刑。扣案
    之海洛因一包（淨重○．一五公克）及安非他命一包（毛重一．五公克）均屬違
    禁物，應沒收銷燬之；另扣得之注射針筒二支及吸食器一組，均為被告所有供施
    用毒品之物，業經被告供明在卷，併依刑法第三十八條第一項第二款之規定予以
    沒收。
據上論斷，應依刑事訴訟法第二百九十九條第一項前段，毒品危害防制條例第十條第
一項、第十八條第一項前段，刑法第十一條前段、第五十六條、第四十七條、第三十
八條第一項第二款，判決如主文。
本案經檢察官林楨森到庭執行職務
中      華      民      國    八十九    年    四    月    二十八    日
                              臺灣基隆地方法院刑事第三庭
                                  法      官


司法院資訊處製作；財團法人民間司法改革基金會備份。
